【裁判字號】    97,交抗,434
【裁判日期】    970430
【裁判案由】    聲明異議
【裁判全文】
臺灣高等法院臺中分院交通事件裁定     97年度交抗字第434號
抗  告  人
即受處分人  甲○○
上列抗告人因違反道路交通管理處罰條例案件，不服臺灣彰化地
方法院中華民國97年3月11日所為裁定（97年度交聲字第381號）
，提起抗告，本院裁定如下：
    主  文
抗告駁回。
    理  由
一、抗告意旨略以：本人於中華民國97年2月5日至彰化監理站交
    聲明異議書，但經彰化地方法院以已過法定期限為由，予以
    駁回，因本人不熟法律訴訟程序，以工作天數未含週休假日
    計算，是否超出法定日期，本人無從可考，特此提出抗告云
    云。
二、按受處分人，不服道路交通管理處罰條例第八條主管機關所
    為之處罰，得於接到裁決書之翌日起二十日內，向管轄地方
    法院聲明異議。交通法庭認聲明異議不合法律上之程式或其
    異議權已經喪失者，應以裁定駁回之，但其不合法律上之程
    式可補正者，應先訂期命為補正，逾期不補正者，即予駁回
    。道路交通管理處罰條例第87條第1項、道路交通案件處理
    辦法第18條分別定有明文。又按處理違反道路交通管理事件
    ，有關文書送達之程序，依行政程序法之規定。送達，於應
    受送達人之住居所、事務所或營業所為之。於應送達處所不
    獲會晤應受送達人時，得將文書付與有辨別事理能力之同居
    人、受僱人或應送達處所之接收郵件人員。違反道路交通管
    理事件統一裁罰基準及處理細則第5條、行政程序法第72條
    第1項前段、第73條第1項分別定有明文。
三、經查，本件抗告人即受處分人甲○○（以下簡稱為「抗告人
    」）係就交通部公路總局臺中區監理所彰化監理站97年1月
    14日彰監四字第裁64－GD0000000號裁決書聲明異議，而抗
    告人之住所為「彰化縣芬園鄉○○村○○街○段477巷14弄28
    號」，上開裁決書改送交通部公路總局臺中區監理所彰化監
    理站後，已於民國（下同）97年1月14日經抗告人委由同居
    人洪秀玉親自至交通路公路總局臺中區監理所彰化監理站代
    為收受無訛，此有交通部公路總局臺中區監理所彰化監理站
    送達證書1紙在卷可稽（見原審卷第7頁），是其異議期間應
    自抗告人收受裁決書之翌日即97年1月15日起算20日（惟抗
    告人之住所在彰化縣芬園鄉，應加計在途期間2日）內為之
    ，則其至遲應於97年2月5日聲明異議，惟抗告人竟遲至97年
    2月13日始向交通部公路總局臺中區監理所彰化監理站具狀
    聲明異議，有該站蓋於抗告人異議狀上之公文收文專用章可
    稽（見原審卷第3頁），顯已逾上開聲明異議期間，其聲明
    異議顯不合法律程式，且屬不得補正，從而，原審以抗告人
    聲明異議逾期，而裁定駁回抗告人之聲明異議，本院經核並
    無違誤，抗告人因逾期致異議程序不合法，法院即無權就抗
    告人之交通違規行為、罰單是否錯誤等實體事項為調查審認
    ，併予敘明。抗告人仍執前詞指摘原裁定不當，為無理由，
    應予駁回。
四、據上論斷，應依道路交通案件處理辦法第26條，刑事訴訟法
    第412條，裁定如主文。
中    華    民    國    97    年    4     月    30    日
                交通法庭  審判長法  官  陳  朱  貴
                                法  官  郭  同  奇
                                法  官  胡  文  傑
上列正本證明與原本無異。
不得再抗告。
                                書記官  蔡  嘉  萍
中    華    民    國    97    年     5   月     1     日


司法院資訊處製作；財團法人民間司法改革基金會備份。
